【裁判字號】    98,裁,2799
【裁判日期】    981119
【裁判案由】    營利事業所得稅
【裁判全文】
最  高  行  政  法  院  裁  定
                                      98年度裁字第2799號
上  訴  人  甲○○
被 上訴 人  財政部高雄市國稅局
代  表  人  乙○○
上列當事人間營利事業所得稅事件，上訴人對於中華民國98年8
月27日高雄高等行政法院98年度訴字第354號判決，提起上訴，
本院裁定如下：
    主  文
上訴駁回。
上訴審訴訟費用由上訴人負擔。
    理  由
一、按對於高等行政法院判決之上訴，非以其違背法令為理由，
    不得為之，行政訴訟法第242條定有明文。依同法第243條第
    1項規定，判決不適用法規或適用不當者，為違背法令；而
    判決有同條第2項所列各款情形之一者，為當然違背法令。
    是當事人對於高等行政法院判決上訴，如依行政訴訟法第24
    3條第1項規定，以高等行政法院判決有不適用法規或適用不
    當為理由時，其上訴狀或理由書應有具體之指摘，並揭示該
    法規之條項或其內容；若係成文法以外之法則，應揭示該法
    則之旨趣，倘為司法院解釋或本院之判例，則應揭示該判解
    之字號或其內容。如以行政訴訟法第243條第2項所列各款情
    形為理由時，其上訴狀或理由書，應揭示合於該條項各款之
    事實。上訴狀或理由書如未依此項方法表明者，即難認為已
    對高等行政法院判決之違背法令有具體之指摘，其上訴自難
    認為合法。
二、緣上訴人未依規定申請營業登記，且未辦理營利事業所得稅
    結算申報，於民國（下同）82年10月至85年11月間，經營承
    包「彭凝大樓」興建工程業務，銷售額計新臺幣（下同）11
    5,135,737元，嗣遭人檢舉而經被上訴人查獲，乃依查得資
    料核定(一)82年度營業收入淨額18,402,404元，全年及課稅所
    得額為1,840,240元，應納稅額457,560元，另徵怠報金91,5
    12元。上訴人不服，申經復查，經追減怠報金1,512元，其
    餘復查駁回。(二)83年度營業收入淨額16,619,048元，全年及
    課稅所得額為1,661,904元，應納稅額405,476元，另徵怠報
    金81,095元。(三)84年度營業收入淨額41,523,809元，全年及
    課稅所得額為4,152,381元，應納稅額1,028,095元，另徵怠
    報金205,620元。上訴人不服，申經復查，經追減怠報金115
    ,620元，其餘復查駁回。(四)85年度營業收入淨額38,590,476
    元，全年及課稅所得額為3,859,048元，應納稅額954,762元
    ；上訴人不服，申請復查，未獲變更。上訴人對上開各年度
    之復查結果不利部分均不服，分別提起訴願，均遭決定駁回
    ；遂合併提起本件行政訴訟，案經原審駁回其訴。
 三、本件上訴人對於高雄高等行政法院判決上訴，主張：上訴
     人係以自己為起造人，未將系爭不動產移轉訴外人張凝華
     ，檢舉人提出之契約書實際上並未履行，故無營業稅法第3
     條規定的營業行為。又系爭納稅實體為案外法人華嚴建設
     有限公司所有，其為真正的納稅義務人，是原判決違背租
     稅法律主義；被上訴人徵收本件營利事業所得稅，已逾5年
     請求權時效而失效等語，雖以該判決違背法令為由，惟查
     上訴人(一)82年度營業收入淨額18,402,404元，全年及課稅
     所得額為1,840,240元。(二)83年度營業收入淨額16,619,048
     元，全年及課稅所得額為1,661,904元。(三)84年度營業收入
     淨額41,523,809元，全年及課稅所得額為4,152,381元。(四)
     85年度營業收入淨額38,590,476元，全年及課稅所得額為
     3,859,048元。業經本院另案即97年度判字第1097號確定判
     決認定在案，本案自不得再為不同之認定。又上訴人未辦
     理營業登記而承攬「彭凝大樓」之興建工程，並向訴外人
     張凝華收取工程款計115,135,737元，未開立銷售憑證，藉
     以逃漏相關稅賦，核屬故意以詐欺或其他不正當方法逃漏
     稅捐，核課期間應為7年。本件被上訴人發單補徵上訴人82
     、83、84、85年度營利事業所得稅，繳納期限為89年9月6
     日至89年9月15日，有被上訴人核定通知書及繳款書附於原
     處分卷可稽，足見被上訴人係於核課期間內發單補徵，並
     合法送達繳款書及核定通知書予上訴人，顯未逾核課期間
     ，嗣因上訴人對前揭被上訴人補徵營業稅事件申請復查，
     於營業稅補徵案件尚未確定前，營利事業所得復查無法作
     成決定，是被上訴人於補徵上訴人營業稅事件確定後，就
     上訴人不服營利事業所得稅核定事件，於98年3月9日作成
     復查決定，並通知上訴人繳納，繳納期間改訂自98年4月16
     日至98年4月25日止，並無不合。上訴人主張82、83、84、
     85年度營利事業所得稅補徵，已罹於時效而消滅，被上訴
     人不得再對上訴人請求云云，並不可採等由，業經原判決
     剖析甚詳。故上訴意旨仍執前詞對原判決詳予敘明之事項
     再加以爭執，係就原審取捨證據、認定事實之職權行使，
     指摘其為不當，並就原審已論斷者，泛言未論斷，或就原
     審所為論斷，泛言其論斷矛盾，而非具體說明其有何不適
     用法規或適用法規不當之情形，並揭示該法規之條項或其
     內容，及合於行政訴訟法第243條第2項所列各款之事實，
     難認對該判決之如何違背法令已有具體之指摘。依首開規
     定及說明，應認其上訴為不合法。
四、據上論結，本件上訴為不合法。依行政訴訟法第249條第1項
    前段、第104條、民事訴訟法第95條、第78條，裁定如主文
    。
中    華    民    國    98    年    11    月    19    日
                    最高行政法院第七庭
                        審判長法官  藍  獻  林
                              法官  廖  宏  明
                              法官  張  瓊  文
                              法官  姜  素  娥
                              法官  林  文  舟
以  上  正  本  證  明  與  原  本  無  異
中    華    民    國    98    年    11    月    20    日
                              書記官  彭  秀  玲


司法院資訊處製作；財團法人民間司法改革基金會備份。
